【裁判字號】    99,聲再,45
【裁判日期】    990524
【裁判案由】    貪污治罪條例
【裁判全文】
臺灣高等法院高雄分院刑事裁定          99年度聲再字第45號
再審聲請人
即受判決人    甲○○
上列聲請人因貪污治罪條例案件，對於本院99年度上更(一)字第25
號中華民國99年3 月9 日確定判決（起訴案號：臺灣地方法院檢
察署），聲請再審，本院裁定如下：
    主  文
再審之聲請駁回。
    理  由
一、本件聲請意旨以：(一)告訴人陳彥瑜於原審98年3 月25日審理
    時之陳稱：「他在『我家大飯店』那邊等我，我騎車過去那
    邊的時候，他叫我騎著機車跟著他的機車走，然後就到了一
    個紅綠燈，我就彎到他的機車前面將錢交給他」等語，核與
    再審聲請人甲○○於原審98年4 月22日審理時陳述之情節大
    致相符，足見是告訴人陳彥瑜騎機車擋在再審聲請人甲○○
    前面，硬將1 萬元塞入再審聲請人甲○○外套口袋內，而非
    伊有意向告訴人陳彥瑜索取金錢，且再審聲請人甲○○若有
    意向告訴人索取金錢，大可在『我家大飯店』旁當場向告訴
    人陳彥瑜收取，亦可兩人將機車停在路旁後交付及收取，何
    必兩車在路上前後追遂，直到停紅燈時，告訴人陳彥瑜將機
    車彎到其機車前面，擋住伊後才交付1 萬元，足見再審聲請
    人甲○○辯稱：「因陳彥瑜未對其完成性服務卻向其索取
    5000 元 ，再審聲請人甲○○表示要報警，陳彥瑜恐其援交
    行為曝光始向再審聲請人甲○○支付5 萬元，再審聲請人甲
    ○○並未向告訴人陳彥瑜恐嚇取財」等語，足以採信。(二)告
    訴人陳彥瑜於98年10月6 日審理時證稱：「甲○○在《即時
    通》上有提到要還我錢」等語；於98年3 月25日審理時證稱
    ：「當天甲○○有要還我1 萬元」等語，足證再審聲請人甲
    ○○邀約告訴人陳彥瑜見面，係要返還告訴人陳彥瑜之前所
    交付之1 萬元，並無向其索取5 萬元甚明。(三)告訴人陳彥瑜
    於98年3 月25日審理時證稱：「其與證人陳碩彥討論後決定
    當天晚上《即被約出去那天晚上》要報警，當天晚上我打
    110 時警察跟我說隔天要付錢時才報警」等語，而證人陳碩
    彥亦證稱：「我建議陳彥瑜報警，我們當天晚上撥110 報警
    」，可見告訴人陳彥瑜於97年8 月21日已決定要報警，且事
    後亦已報警，故告訴人陳彥瑜約再審聲請人甲○○於97年8
    月22日見面時，告訴人陳彥瑜絕無再給付金錢之意思等語，
    乃原確定判決就上開足生影響於判決之重要證據漏未審酌，
    為此就原確定判決聲請再審云云。
二、按刑事訴訟法第421 條所謂重要證據漏未審酌，須該證據足
    以影響於原判決事實之認定者為限，亦即該證據須有影響性
    ，並以該證據已於審理時提出而被捨棄不用，而判決內未敘
    明其捨棄之理由者始足當之，如該項證據資料對原判決事實
    之認定並無重要之關係，縱予審酌亦未必能推翻原判決依其
    他證據資料對事實所為之認定，或業經法院審酌且已敘明其
    採捨之理由，或未經於偵查或審判中提出，嗣於判決確定後
    始發見之證據者，均不包括在內。
三、經查：
  (一)本院原確定判決已於理由欄二(三)內敘明：被告甲○○辯稱：
    當天是告訴人主動騎機車追到中華路、新田路口時，將1 萬
    元直接放到我外套左側口袋，並非我主動拿取」云云。惟查
    告訴人與被告甲○○談妥5 萬元之代價後，即先返家拿1 萬
    元後趕回該飯店附近，被告甲○○則在該飯店附近等待告訴
    人返回後以便拿錢之事實，業據證人陳彥瑜於偵查及原審審
    理時具結證稱：「我向被告表示給我半小時回家拿錢，我就
    先離開該飯店，被告則在該飯店附近等我，我回到飯店時，
    被告就叫我跟著他的機車走，在停紅綠燈時，我就將錢交給
    被告」等語（見偵查卷第40頁、原審卷第40頁），倘被告甲
    ○○當日並無欲向告訴人拿取該1 萬元之意思，則在告訴人
    先行離開該飯店返家拿錢之期間，被告甲○○當可趁機離去
    ，殊無刻意留在該飯店附近等待告訴人拿錢返回該處之理」
    等語，有再審聲請人甲○○所提出之確定判決在卷可憑。則
    原確定判決除敘明告訴人陳彥瑜與再審聲請人甲○○談妥5
    萬元之代價後，即先返家拿錢後趕回飯店附近，再審聲請人
    則在飯店附近等候，其回到飯店時，再審聲請人甲○○即要
    求告訴人陳彥瑜跟著其機車走，在停紅綠燈時，將錢交給再
    審聲請人甲○○外，復敘明倘再審聲請人甲○○當日並無欲
    向告訴人拿取該1 萬元之意思，則在告訴人先行離開該飯店
    返家拿錢之期間，再審聲請人甲○○當可趁機離去，殊無刻
    意留在該飯店附近等待告訴人拿錢返回該處之理等語，並無
    再審聲請人甲○○於再聲書狀內所指：原確定判決漏未審酌
    該1 萬元係告訴人所交付之情事，
  (二)告訴人陳彥瑜於98年10月6 日審理時確有證稱：「甲○○在
    《即時通》上有提到要還我錢」等語；於98年3 月25日審理
    時亦證稱：「當天甲○○有要還我1 萬元」等語，固有再審
    聲請人甲○○所提出之筆錄在卷可憑。惟原確定判決於理由
    欄內已敘明：被告甲○○另辯稱：「與告訴人約在『麥當勞
    』見面是要將1 萬元還給他，並非要再向他拿1 萬元」云云
    。然被告甲○○遭查獲當天與告訴人約定在「麥當勞」見面
    之目的，是欲向告訴人再拿取第2 筆款項1 萬元之事實，業
    據證人陳彥瑜於偵查及原審審理時具結證稱：「相約在『麥
    當勞』見面是要將1 萬元交給被告」等語（見偵查卷第40頁
    、原審卷第43頁），證人陳碩彥於原審亦具結證稱：「陳彥
    瑜向我借1 萬元打算拿到『麥當勞』交給被告」等語（見原
    審卷第64頁），顯見被告甲○○與告訴人相約在「麥當勞」
    見面之目的，係欲再向告訴人拿1 萬元，而非要將前一天所
    拿1 萬元還給告訴人，否則告訴人殊無向陳碩彥表示欲借1
    萬元拿給被告之理，故被告甲○○辯稱與告訴人約在「麥當
    勞」見面是要將1 萬元返還，並非要再向告訴人拿1 萬元云
    云，亦非可採等語，是原確定判決雖未就告訴人陳彥瑜於98
    年10月6 日審理時證稱：甲○○在即時通上有提到要還我錢
    」等語；於98年3 月25日審理時證稱：「當天甲○○有要還
    我1 萬元」等有利於再審聲請人甲○○之證詞，敘明不採之
    理由，惟經審酌原確定判決援引陳彥瑜、陳碩彥於偵查及原
    審審理時所為不利於再審聲請人甲○○所證，及事後返還財
    物無解於犯罪之成立，原確定判決此部分漏未審酌，仍不足
    以推翻原判決依其他證據資料對事實所為之認定，亦即並非
    刑事訴訟法第421 條所稱之重要證據漏未審酌。
  (三)原確定判決僅認定再審聲請人甲○○恐嚇取財得款之金額為
    1 萬元，則告訴人陳彥瑜、陳碩彥於審理時證稱渠等事後決
    定報警，亦僅能證明告訴人陳彥瑜無意再支付餘款，不能謂
    其並無遭恐嚇取財並損失1 萬元之財物，是告訴人陳彥瑜、
    陳碩彥於審理時所證渠等決定報警等語，亦不足推翻原判決
    。
四、綜上所述，本件再審聲請人所舉聲請再審之理由，核與上引
    法條所定無一相符，應認為無再審理由，爰依同法第434 條
    第1 項，裁定如主文。
中    華    民    國    99    年    5     月    24    日
                  刑事第四庭    審判長法  官  蕭權閔
                                      法  官  陳吉雄
                                      法  官  李嘉興
以上正本證明與原本無異。
不得抗告。
中    華    民    國    99    年    5     月    24    日
                                      書記官  唐奇燕

司法院資訊處製作；財團法人民間司法改革基金會備份。
